【裁判字號】    97,易,1868
【裁判日期】    970603
【裁判案由】    加重竊盜
【裁判全文】
臺灣臺中地方法院刑事判決              97年度易字第1868號
公  訴  人  臺灣臺中地方法院檢察署檢察官
被      告  甲○○
上列被告因加重竊盜案件，經檢察官提起公訴（97年度偵字第
8308號），本院判決如下：
    主    文
甲○○共同攜帶兇器竊盜，處有期徒刑陸月，如易科罰金，以新
臺幣壹仟元折算壹日。扣案之手套壹雙、繩索貳條、螺絲起子貳
支、鉗子及油壓剪各壹支均沒收。
    犯罪事實
一、甲○○前於民國（下同）89年間因毀棄損壞案件，經法院判
    處有期徒刑2月確定，於90年8月22日易科罰金執行完畢（本
    件未構成累犯），其與丙○○（俟到案審結）2人基於意圖
    為自己不法所有之竊盜犯意聯絡，於97年4月2日零時許，在
    臺中市○○街與篤行路附近見面，由丙○○駕駛另行竊得之
    車牌號碼HC-0498號自小貨車（另行審結）搭載甲○○，車
    上攜帶丙○○所有，客觀上足供兇器使用之鉗子、油壓剪各
    1支、螺絲起子2支，並攜帶手套、繩子，2人再前往臺中縣
    沙鹿鎮○○路10號之3前之空地，旋共同竊取乙○○堆放在
    空地前之棚架鐵條102支（價值約24萬元），得手後，置於
    前開車輛上，於同年月2日凌晨1時40分許，欲離去之際，為
    乙○○發現，經報案並駕車自後追逐，其後警方亦加入攔截
    追捕，丙○○見狀竟仍拒絕停車，且以開車技術欲逼開警車
    ，經警朝輪胎射擊，丙○○仍加速衝撞逃離，迨於同年4 月
    2日凌晨2時10分許，為警在臺中縣烏日鄉○○路之高鐵涵洞
    旁查獲先跳下車之甲○○，丙○○則續駕車往前逃逸3、400
    公尺後，始棄車逃逸，而為警扣得丙○○所竊取之車牌號碼
    HC-0498號自小貨車1輛（已發還丁○○）、棚架鐵條102支
    （已發還乙○○），丙○○所有供行竊所用、預備供行竊所
    用之手套1雙、繩索2條（起訴書誤載為1條）、螺絲起子2
    支、鉗子及油壓剪各1支，而查悉上情。
三、案經臺中縣警察局烏日分局報請臺灣臺中地方法院檢察署檢
    察官偵查起訴。
    理    由
一、本案證據能力之說明
    按「被告以外之人於審判外之陳述，雖不符前4條（指刑事
    訴訟法第159條之1至第159條之4）之規定，而經當事人於審
    判程序同意作為證據，法院審酌該言詞陳述或書面陳述作成
    之情況，認為適當者，亦得為證據」，又「當事人、代理人
    或辯護人於法院調查證據時，知有第159條第1項不得為證據
    之情形，而未於言詞辯論終結前聲明異議，視為有前項之同
    意」，刑事訴訟法第159條之5第1項、第2項亦有明文。本件
    被告就檢察官提出之證據之證據能力，均未於言詞辯論終結
    前聲明異議，自視為同意，合先敘明。
二、訊據被告甲○○對於上揭時地行竊鐵條之事固坦承不諱，惟
    辯稱：鉗子那些東西是我們被抓到之後，警察在丙○○的包
    包裡面找出來的，我是在警察找出來之後，我才知道包包裡
    面有那些東西的，我本來不知道有帶那些工具去的。那個包
    包是丙○○帶著一直放在車上的，偷鐵條的時候，也沒有把
    包包拿下來云云。惟查，被告甲○○上揭攜帶兇器竊盜犯行
    ，業據被告甲○○對上揭竊盜犯行於警詢、偵訊及本院自承
    在卷，核與證人即告訴人乙○○於偵查中具結證述之情節相
    符，並有現場照片、被害人乙○○出具之贓物認領保管單附
    卷可稽，且有同案被告丙○○所有供行竊所用、預備供行竊
    所用之手套1付、繩索2條、螺絲起子2支、鉗子及油壓剪各1
    支扣案可佐，被告甲○○上揭犯行足堪認定。被告甲○○雖
    辯稱：不知丙○○有帶工具去，偷鐵條時也沒有拿工具云云
    ，惟查，被告甲○○於偵訊即供稱：（檢察官問：卷內照片
    工具為誰的？）都是丙○○的，丙○○帶我去偷自小貨車前
    都一直揹著，上車後就放在車上。‥‥偷鐵條的工具是他（
    指丙○○）帶著的，丙○○只有叫我幫他搬鐵條，他告訴我
    用搬的就可以了等語（偵卷第7、8頁），被告甲○○與同案
    被告丙○○於前往行竊鐵條時，既有攜帶扣案工具前往竊盜
    地點行竊，足認其2人均有攜帶工具竊盜，再參以被告甲○○於警方追捕時，猶自車上先行將裝工具之包包扔棄車外等
    情，亦為被告甲○○於警詢陳明在卷（警卷第3頁），該包
    包內除扣案之工具及手套、等物外，別無其他違禁物品，倘
    非意圖脫免攜帶兇器之罪責，何須如此？是被告甲○○所辯
    ，顯非可採。事證明確，被告甲○○上揭攜帶兇器竊盜犯行
    堪予認定。
三、核被告甲○○所為，係犯刑法第第321條第1項第3款之攜帶
    兇器竊盜罪。被告甲○○與同案被告丙○○就攜帶兇器竊取
    鐵條犯行，有犯意聯絡及行為分擔，為共同正犯。爰審酌被
    告年輕力壯，未思以勞力獲取正當報酬，竟為本件攜帶兇器
    竊盜犯行，暨其犯罪之動機、目的、手段，所竊取之物品係
    鐵條102支，價值約24萬元，暨其犯後態度等一切情狀，量
    處如主文所示之刑，並諭知易科罰金之折算標準。
四、扣案之手套1雙、繩索2條（起訴書誤載為1條）、螺絲起子2
    支、鉗子及油壓剪各1支，係同案被告丙○○所有之物，業
    據被告甲○○於本院陳明在卷，既係供行竊所用、預備供行
    竊所用之物，爰依法宣告沒收。
據上論斷，應依刑事訴訟法第299條第1項前段，刑法第28條、第
321條第1項第3款、第41條第1項前段、第38條第1項第2款，判決
如主文。
中    華    民    國    97    年    6     月    3     日
                  刑事第十庭    法  官  黃家慧
上正本證明與原本無異。
如不服本判決，應於收受送達後10日內向本院提出上訴書狀（應
敘述具體理由並附繕本）。
上訴書狀如未敘述理由，應於上訴期間屆滿後20日內補提理由書
於本院。
                                書記官  陳靖騰
中    華    民    國    97    年    6     月    3     日
附錄論罪科刑法條
 第321條第1項第3款：
犯竊盜罪而有左列情形之一者，處六月以上五年以下有期徒刑：
 三  攜帶兇器而犯之者。


司法院資訊處製作；財團法人民間司法改革基金會備份。
